【裁判字號】    95,再,24
【裁判日期】    950803
【裁判案由】    政府採購法
【裁判全文】
臺中高等行政法院判決
                                     95年度再字第00024號
                              .
再審原告    巨秦企業有限公司
代  表  人  甲○○
再審被告    臺灣省臺中農田水利會
代  表  人  乙○○
訴訟代理人  楊盤江  律師
上列當事人間因政府採購法事件，再審原告不服最高行政法院中
華民國94年9月29日94年度裁字第2066號確定裁定、中華民國95
年4月20日95年度裁字第803號確定裁定及本院中華民國93年3月
10日92年度訴字第864號確定判決，提起再審之訴。本院本院判
決如下︰
    主  文
再審之訴駁回。
再審訴訟費用由再審原告負擔。
    事  實
甲、事實概要：
    再審原告參與再審被告辦理之「鯉魚潭水庫舊灌區苑裡、日
    南、九張犁輸水渠道計畫（復舊工程）（第二期機電部分）
    」（下稱系爭工程）採購案，雙方於民國（下同）91年3月
    5日訂約，約定同年8月3日完工，再核准展延至同年9月15日
    完工，嗣再審被告以再審原告對於該工程進度落後百分之二
    十以上且情節重大，認再審原告有政府採購法第101條第1項
    第10款情形，乃於同年11月12日通知再審原告擬辦理停權（
    刊登政府採購公報）。再審原告不服，於同月29日及92年2
    月11日提出異議，經再審被告92年3月26日函復再審原告異
    議無理由，再審原告不服該處理結果，提起申訴遭駁回，向
    本院提起行政訴訟，嗣經判決駁回，再審原告仍不服，向最
    高行政法院提起上訴，仍經該院裁定上訴駁回確定，再審原
    告依行政訴訟法第273條第1項第9款、第14款之規定提起本
    件再審之訴。
乙、兩造爭點及陳述：
壹、再審原告方面：
一、聲明：求為判決：
  (一)本院92年度訴字第864號判決、最高行政法院94年度裁字第
    2066號裁定及95年度裁字第803號裁定均廢棄。
  (二)申訴審議判斷及異議處理結果均撤銷。
  (三)訴訟費用由再審被告負擔。
二、陳述：
  (一)原判決有行政訴訟法第273條第1項第9款所定之「為判決基
    礎之證物係偽造者」之再審事由：
  1.原判決理由欄第四點記載：「經查，本件系爭工程，依契約
    書（本院卷被證一）所示，兩造於91年3月5日訂約，約定同
    年8月3日完工，嗣核准展延至同年9月15日完工，於施工期
    間，再審被告以再審原告施工延誤未能如期完工，且實際進
    度較預定進度落後20%以上，再審被告於同年9月18日召開工
    程進度落後檢討會議（被證三會議紀錄），並於同月20日函
    請再審原告依該會議結論各點確實趕辦（被證二函件），另
    於同年10月9日開會催促再審原告儘速將本工程細部設計圖
    修正完畢並送請監造單位黎明公司審查，又黎明公司於同日
    亦函知再審原告該日會議紀錄（被證三會議紀錄及備忘錄）
    。再審原告於同月31日完成機電細部設計圖及結構設計書送
    審，惟該日實際進度為70%，進度落後30%（被證四監工日報
    表）。再審被告乃於91年11月12日以91中水工字第91050019
    18號函通知再審原告擬刊登政府採購公報辦理停權（被證五
    ），再審原告於同年11月29日提出異議（被證七函件），並
    提送趕工計畫（被證八趕工計畫前言欄），預定於同年12月
    15日前完成本工程，再審被告對此同意（被證八函件），再
    審被告以再審原告未如期完成，再審被告函請再審原告限於
    同年12月31日前施作完成，否則將給予上網公告停權一年（
    被證九函件）。‧‧‧」等語。
  2.查上開理由欄敘述再審原告曾於91年11月29日提送趕工計畫
    ，預定於同年12月15日前完成系爭工程云云，惟查再審原告
    從未於91年11月29日提送趕工計畫，上開理由欄所述之趕工
    計畫，乃黎明工程顧問有限公司（下稱黎明公司）所偽造提
    送，此由趕工計畫係由黎明公司鯉魚潭監造工務所以91年11
    月26日黎鯉字第L91036號備忘錄檢送於再審被告，而所檢送
    者竟是三天後即91年11月29日始提出之趕工計畫，即足以證
    明系爭趕工計畫乃黎明公司所偽造。
  3.系爭趕工計畫係黎明公司所偽造，惟因黎明公司乃屬法人，
    尚無刑事責任能力，且再審原告亦無法查知偽造文書之自然
    人係何人，致不能提出刑事訴訟，依行政訴訟法第273條第3
    項後段之規定，再審原告得提起再審之訴。
  (二)原判決有行政訴訟法第273條第1項第14款所定之「就足以影
    響於判決之重要證物漏未斟酌」之再審事由：
  1.原判決理由第七點記載：「依系爭工程契約書所附單價分析
    表第四頁載明「電動吊門機組（含控制盤）」，共三組，提
    吊力至少為四噸、十噸及十噸，又工程契約書所附施工補充
    說明書(二)第四章４－１－４(二)約定：「吊門機提吊力應不小
    於最大提吊荷重一百二十五％」，（十六）記載：「吊門機
    提吊能力，輸水渠道制水閘門：四Ｔ（含）以上，導水路制
    水閘門：十Ｔ（含）以上，導水路排砂閘門：十Ｔ（含）以
    上」，即吊門機組之提吊力應不小於最大提吊荷重一百二十
    五％，且其中輸水渠道制水閘門吊門機之提吊能力應在四噸
    以上，導水路制水閘門吊門機之提吊能力應在十噸以上，導
    水路排砂閘門吊門機之提吊能力應在十噸以上。又依系爭工
    程契約第三條規定，本契約文件之一切規定得互為補充，若
    有牴觸者其適用之優先順序為本契約條款、投標須知、開標
    紀錄、設計圖、施工補充說明書、工程估價單、施工規範。
    是此契約之「單價分析表」亦為契約文件之一部分，在與契
    約有關之其他一切文件對此吊門機之提吊力未有規定或說明
    時，此單價分析表自為契約之效力所及而應予適用，又提吊
    力與提吊能力，如無特別解釋及說明，其文義應無不同‧‧
    ‧」等語。
  2.查上開理由欄謂「單價分析表」亦為契約文件之一部分而應
    予以適用云云，惟依兩造工程契約第3條：「本契約文件之
    一切規定得互為補充，如仍有不明確之處，以機關解釋為準
    。若有抵觸者其適用之優先順序為：本契約條款，投標須知
    ，開標紀錄、設計圖、施工圖、施工補充說明書、工程估價
    單、施工規範。」之規定，係以「契約條款」為優先，並非
    以「契約文件」為優先，且該優先順序之適用，獨排「單價
    分析表」之契約文件，足證「單價分析表」並不在適用之列
    ，乃原判決就此足以影響判決之重要證物竟漏未斟酌，顯已
    構成再審事由。
  3.又上開判決理由欄謂提吊力與提吊能力，如無特別解釋及說
    明，其文義應無不同云云，然查提吊力與提吊能力乃屬工程
    名詞，其意義為何，不難經由向工程專業機構查詢獲得確認
    ，且提吊力與提吊能力係兩造之主要爭點，關乎再審原告是
    否已確實履約，詎原判決竟未向工程專業機構查詢提吊力與
    提吊能力之意義，即遽謂提吊力與與提吊能力之意義應無不
    同，殊嫌率斷，而有就足以影響判決之重要證據未斟酌之再
    審事由。
貳、再審被告方面：
一、聲明：求為判決：駁回原告之訴。
二、陳述：
  (一)再審原告以「為判決基礎之證物係偽造」為由提起本件再審
    之訴不合法，並無理由：
  1.按行政訴訟法第273條第3項規定，以第1項第9款「為判決基
    礎證物係偽造」為由提起再審之訴，以宣告有罪之判決已確
    定，或其刑事訴訟不能開始或續行非因證據不足者為限，始
    得提起。再審原告以系爭趕工計劃係由黎明工程顧問股份有
    限公司所偽造，而該公司乃法人，無刑事責任能力，且其無
    法查知偽造文書之自然人係何人，致不能提出刑事訴訟，故
    得提起再審之訴云云。
  2.惟查倘再審原告主張「趕工計劃」係黎明工程公司所偽造，
    偽造之人必為自然人，而非公司，再審原告迄未對偽造之人
    提出告訴（或自訴），顯未符合「宣告有罪之判決已確定或
    其刑事訴訟不能開始或續行非因證據不足者為限」，始得提
    起之要件。故再審原告以此為理由提起再審之訴已屬不合法
    。
  3.此外，從再審原告所提聲證四號之黎明公司備忘錄及聲證五
    號之「趕工計劃」影本各1紙，均無從看出該「趕工計劃」
    係黎明公司所偽造；至於本院92年度訴字第864號判決記載
    ：「．．．原告於同年11月29日提出異議（被證七函件），
    並提送趕工計劃（被證八號趕工計劃前言欄），預定於同年
    十二月十五日前完成本工程，被告對此同意（被證八函件）
    ‧‧‧」（判決書第11頁），係強調再審原告於接獲再審被
    告之停權通知後，於91年11月29日提出異議，且「趕工計劃
    」前言記載「預定於91年12月15日前完成本工程」，並非提
    出「趕工計劃」之時間亦為91年11月29日。經查再審被告所
    屬工務組係於91年11月26日收到黎明公司於同日以備忘錄檢
    送再審原告巨秦企業有限公司制作之「趕工計劃」，乃於91
    年12月3日函復「經核可行，請依計畫書所示確實施作，以
    免延誤工期，增加逾期罰款」足證再審原告主張該「趕工計
    劃」係黎明公司偽造提送，「趕工計劃」係於91年11月29日
    始提出云云，顯與事實不符。故再審告之主張亦無理由。
  (二)再審原告以「就足以影響判決之重要證物漏未斟酌」為由提
    起再審之訴，已逾越再審期間，且顯無理由：
  1.按「再審之訴應於30日之不變期間內提起」，「前項期間自
    判決確定時起算，但再審之理由知悉在後者，自知悉時起算
    」，行政訴訟法第276條第1、2項分別定有明文。縱認30日
    之再審期間自再審原告收受最高行政法院95年度裁字第803
    號裁定起算，再審原告提起本件再審之訴，亦已逾越再審期
    間1.本件再審之訴之管轄法院為鈞院，故再審30日之不變期
    間，應以再審原告在本院之在途期間計算，依「行政法院訴
    訟當事人在途期間標準表」第3條第1款規定：「當事人非居
    住於管轄區域內者，其在途期間之標準如下表：一. 居住於
    臺灣地區者：當事人非居住於管轄區域者，其在途期間按該
    行政法院區域之在途期間日數（日數不同者，按最長日數，
    但臺北高等行政法院以七日計，高雄高等行政法院以八日計
    ），再加其居住地行政法院管轄區域內之在途期間日數計算
    」。本院轄區之在途期間最長為6日，而再審原告設高雄市
    ，在高雄高等行政法院轄區內無在途期間，故再審原告向本
    院提起本件再審之訴之在途期間為6日。查再審原告於95年4
    月28日收受最高行政法院95年度裁字第803號裁定，其再審
    期間加在途期間共36日，則其最遲應於95年6月3日提起再審
    之訴，再審原告於95年6月5日提起本件再審之訴，已逾期2
    天，自屬不合法。
  2.再審原告以「就足以影響於判決之重要證物漏未斟酌」為由
    提起再審之訴，無非以「單價分析表」並非「契約條款」，
    兩造所訂工程契約第3條約定：「本契約文件之一切規定得
    互為補充，如仍有不明確之處，以機關解釋為準。若有牴觸
    者其適用之優先順序為本契約條款，投標須知，開標紀錄，
    統計圖，施工補充說明書，工程估價單，施工規範」，並不
    含「單價分析表」，本院上開判決謂「單價分析表」亦為契
    約文件之一部分而應予適用；且本院前審亦未向工程專業機
    構查詢提吊力及提吊能力之意義，即謂提吊力與提吊能力之
    意義應無不同云云。惟查上開再審理由所援用之資料，無論
    係本院判決或工程契約，前者 (本院判決)於再審原告收受
    時即已知悉，工程契約則係兩造所簽訂而為再審原告於判決
    前之91年3月5日因簽約而持有，再審原告以此為由提起再審
    之訴，自應於收受最高行政法院94年度第2066號裁定30日內
    提起，上開裁定於94年9月30日由書記官制作正本，再審原
    告在該裁定上書寫「94年10月17日收」 (見再審起訴狀聲證
    二號)，再審原告遲至95年6月間才提起本件再審之訴，顯已
    逾越30日之不變期間，自屬不合法。
  3.此外，提吊力與提吊能力之意義是否相同？本院上開判決究
    竟有何就足以影響於判決之重要證物漏未斟酌？再審原告俱
    未說明，亦顯無再審理由。何況行政院公共工程委員會為政
    府採購之中央主管機關，自屬專業機關，其於本案採購申訴
    審議判書明載：「申訴廠商雖稱招標機關以十噸提吊能力為
    測試標準，不符合約規定，且現場狀況不需十噸提吊能力等
    詞，主張提吊力與提吊能力不同，而其已具備約三噸之提吊
    力足可履約，進度已屬改善等。然依據施工補充說明書 (二
    )4-1-4( 十六)及單價分析表有關吊門機提吊能力 (提吊力)
    均為十噸以上之記載，可知提吊能力與提吊力二者尚無不同
    ，且合約規範已明確記載需達十噸以上，申訴廠商之土張，
    顯無依據」足證再審原告之主張顯無理由。
    理  由
一、再審原告提起本件再審之訴，無非主張確定判決有行政訴訟
    法第273條第1項第9款所定「為判決基礎之證物係偽造」及
    同條項第14款所定「就足以影響於判決之重要證物漏未斟酌
    」之再審事由。
二、再審原告主張確定判決有行政訴訟法第273條第1項第9款所
    定之「為判決基礎之證物係偽造者」之再審事由：乃依確定
    判決理由欄四記載：「經查，本件系爭工程，依契約書…
    ，再審原告於同年11月29日提出異議（被證七函件），並提
    送趕工計畫（被證八趕工計畫前言欄），預定於同年12月15
    日前完成本工程，再審被告對此同意（被證八函件），再審
    被告以再審原告未如期完成，再審被告函請再審原告限於同
    年12月31日前施作完成，否則將給予上網公告停權一年（被
    證九函件）。‧‧‧」等語。而所指確定判決有行政訴訟法
    第273條第1項第14款所定之「就足以影響於判決之重要證物
    漏未斟酌」之再審事由乃：1.原判決理由第七點記載：「依
    系爭工程契約書所附單價分析表…是此契約之『單價分析表
    』亦為契約文件之一部分，在與契約有關之其他一切文件對
    此吊門機之提吊力未有規定或說明時，此單價分析表自為契
    約之效力所及而應予適用，又提吊力與提吊能力，如無特別
    解釋及說明，其文義應無不同‧‧‧」等語。及2.查上開理
    由欄謂「單價分析表」亦為契約文件之一部分而應予以適用
    云云，惟依兩造工程契約第3條：「本契約文件之一切規定
    得互為補充，如仍有不明確之處，以機關解釋為準…」係以
    「契約文件」為優先，且該優先順序之適用，獨排「單價分
    析表」之契約文件，足證「單價分析表」並不在適用之列，
    乃確定判決就此足以影響判決之重要證物竟漏未斟酌，顯已
    構成再審事由云云。
三、按行政訴訟法第273條第3項規定，以第1項第9款「為判決基
    礎證物係偽造」為由提起再審之訴，以宣告有罪之判決已確
    定，或其刑事訴訟不能開始或續行非因證據不足者為限，始
    得提起。再審原告以系爭趕工計劃係由黎明工程顧問股份有
    限公司所偽造，而該公司乃法人，無刑事責任能力，且其無
    法查知偽造文書之自然人係何人，致不能提出刑事訴訟，故
    得提起再審之訴云云。惟查「趕工計劃」果如再審原告所稱
    係黎明工程公司所偽造，然偽造之人應為自然人，而非公司
    ，再審原告迄未對偽造之人提出告訴（或自訴），顯與「宣
    告有罪之判決已確定或其刑事訴訟不能開始或續行非因證據
    不足者為限」，始得提起之要件有所不符。再審原告以此為
    由提起再審之訴已難謂合法。
四、再審原告雖以確定判決理由欄四曾載明再審原告曾於91年11
    月29日提送趕工計畫，預定於同年12月15日前完成系爭工程
    等語，惟再審原告從未於91年11月29日提送趕工計畫，上開
    理由欄所述之趕工計畫，乃黎明工程顧問有限公司（下稱黎
    明公司）所偽造提送，此由趕工計畫係由黎明公司鯉魚潭監
    造工務所以91年11月26日黎鯉字第L91036號備忘錄檢送於再
    審被告，而所檢送者竟是三天後即91年11月29日始提出之趕
    工計畫，即足以證明系爭趕工計畫乃黎明公司所偽造云云。
    查原確定判決理由四固載：「原告於同年（按指91年）11月
    29日提出異議（被證七函件），並提送趕工計畫（被證八趕
    工計畫前言欄），預定於同年12月15日前完成本工程…」（
    見確定判決正本11頁、本院92年度訴字第864號卷第423 頁
    ），惟確定判決所稱「並提送趕工計畫」，係謂再審原告「
    並」「提送趕工計畫」而已，並非亦於同日（11月29日）「
    提送趕工計畫」，此觀上開判決文已分別以括弧註明提出異
    議係引自「被證七函件」，而該「被證七函件」即再審原告
    91 年11月29日巨字第021128號函（見同上揭卷第230頁），
    故確定判決謂「原告於同年11月29日提出異議（被證七函件
    ）」正係引自該函件，至「被證八」共計提出3件文件，其1
    為再審被告91年12月3日91中水工字第9105002023號函（正
    本發給再審原告，主旨謂：貴公司所提送之鯉魚潭水庫舊灌
    區○○道復舊工程（第2期機電部分）趕工計畫書（如附件
    ）經核可行，請依計畫書所示確實施作…），其2為黎明公
    司鯉魚潭監造工務所以91年11月26日黎鯉字第L91036號檢送
    趕工計畫書於再審被告之備忘錄，其3為再審原告制作之趕
    工計畫（見同上揭卷第230頁至237頁），而該處原確定判決
    之註記為「被證八趕工計畫前言欄」，依該趕工計畫前言欄
    載：「…工程進行至目前為止（91年11月25日），工程進度
    為90％，本公司預定於91年12月15日前完成本工程…」（見
    同上揭卷第234頁），即該趕工計畫完稿於91年11月25日，
    而依同屬被證八之黎明公司鯉魚潭監造工務所之備忘錄載係
    於91年11月26日發文，自不可能係謂再審原告91年11月29日
    提出趕工計畫，其上下文義應僅再審原告於91年11月29日提
    出異議，並提送有趕工計畫，但未認定亦係91年11月29日提
    出趕工計畫甚明，故再審原告所稱：「此由趕工計畫係由黎
    明公司鯉魚潭監造工務所以91年11月26日黎鯉字第L91036號
    備忘錄檢送於再審被告，而所檢送者竟是三天後即91年11月
    29 日始提出之趕工計畫，即足以證明系爭趕工計畫乃黎明
    公司所偽造。」云云，顯屬誤會。蓋依再審原告本件起訴狀
    事實理由及證據欄之六載：「91年11月25日以後，因為有趕
    工計畫（證據15）確定，91年11月25日止工程進度為90％，
    就更沒有落後20％的問題，至此可知申訴廠商由開工到現在
    根本沒有工程落後20％，被上網公告，停權1年，實在不公
    平…」（見上揭卷第10頁），而其所提證據15之趕工計畫前
    言（僅提前言部分，見同上揭卷第72頁）亦與卷附再審被告
    所提趕工計畫完全相同，益見該趕工計畫確係再審原告所提
    出，而非出於黎明公司之偽造，再審原告主張為判決基礎證
    物即系爭趕工計畫乃黎明公司所偽造，要非可採。
五、再審原告指確定判決有行政訴訟法第273條第1項第14款所定
    之「就足以影響於判決之重要證物漏未斟酌」之再審事由乃
    ：原判決理由第七點記載：「依系爭工程契約書所附單價分
    析表…是此契約之『單價分析表』亦為契約文件之一部分，
    在與契約有關之其他一切文件對此吊門機之提吊力未有規定
    或說明時，此單價分析表自為契約之效力所及而應予適用，
    又提吊力與提吊能力，如無特別解釋及說明，其文義應無不
    同‧‧‧」等語。其中所謂「單價分析表」亦為契約文件之
    一部分而應予以適用云云，惟依兩造工程契約第3條之規定
    ，係以「契約條款」為優先，並非以「契約文件」為優先，
    且該優先順序之適用，獨排「單價分析表」之契約文件，足
    證「單價分析表」並不在適用之列，乃原判決就此足以影響
    判決之重要證物竟漏未斟酌，顯已構成再審事由。其次上開
    判決理由所謂提吊力與提吊能力，如無特別解釋及說明，其
    文義應無不同云云，然查提吊力與提吊能力乃屬工程名詞，
    其意義為何，不難經由向工程專業機構查詢獲得確認，且關
    係再審原告是否已確實履約，詎原判決竟未向工程專業機構
    查詢提吊力與提吊能力之意義，即遽謂提吊力與與提吊能力
    之意義應無不同，殊嫌率斷，而有就足以影響判決之重要證
    據未斟酌之再審事由云云。
六、惟依兩造所訂「工程契約」第三條約定：「本契約文件之一
    切規定得互為補充，如仍有不明確之處，以機關解釋為準。
    若有牴觸者其適用之優先順序為：本契約條款，投標須知，
    開標紀錄，設計圖，施工補充說明書，工程估價單，施工規
    範。」（見本院92年度864號卷第177頁），準此，凡屬本契
    約文件之一切規定皆得互為補充，如其間有不明確之處，則
    以機關之解釋為準，如有牴觸之情形，並定下適用之優先順
    序，並非不在該優先順序之列者，即不得互為補充，亦即如
    無牴觸之情形，凡屬契約文件，本即得互為補充。而依兩造
    工程契約第二條約定：「契約文件：一、契約條款。二、投
    標須知、開標紀錄、工程估價單、單價分析表。三、施工說
    明書（含水利處規定事項、…）、施工規範。四、工程設計
    圖。五、其他要項：如施工預定進度表、保證書、領款印鑑
    等相關文件。」（見同上揭），單價分析表明定於契約第二
    條第二款，其屬契約文件甚明，其規定得互為補充契約約定
    甚明。確定判決謂「又依系爭工程契約第三條規定，本契約
    文件之一切規定得互為補充，若有牴觸者其適用之優先順序
    為本契約條款、投標須知、開標紀錄、設計圖、施工補充說
    明書、工程估價單、施工規範。是此契約之『單價分析表』
    亦為契約文件之一部分，在與契約有關之其他一切文件對此
    吊門機之提吊力未有規定或說明時，此單價分析表自為契約
    之效力所及而應予適用」，非但與契約規定無違，抑且已明
    載斟酌契約第3條之規定，再審原告謂漏未斟酌要非可採。
七、關於提吊力與提吊能力之意義是否相同？確定判決已載明：
    「又提吊力與提吊能力，如無特別解釋及說明，其文義應無
    不同‧‧‧」。再審原告雖謂：「然查提吊力與提吊能力乃
    屬工程名詞，其意義為何，不難經由向工程專業機構查詢獲
    得確認，且關係原告是否已確實履約，詎原判決竟未向工程
    專業機構查詢提吊力與提吊能力之意義，即遽謂提吊力與與
    提吊能力之意義應無不同，殊嫌率斷，而有就足以影響判決
    之重要證據未斟酌之再審事由。」云云。惟查行政院公共工
    程委員會為政府採購之中央主管機關，自屬專業機關，難謂
    非工程專業機構，其判斷意見應屬可採，無再另向其他工程
    專業機構查詢以獲得確認之必要。本件行政院公共工程委員
    會於採購申訴審議判斷書已明載：「申訴廠商雖稱招標機關
    以十噸提吊能力為測試標準，不符合約規定，且現場狀況不
    需十噸提吊能力等詞，主張提吊力與提吊能力不同，而其已
    具備約三噸之提吊力足可履約，進度已屬改善等。然依據施
    工補充說明書 (二)4-1-4( 十六)及單價分析表有關吊門機
    提吊能力 (提吊力)均為十噸以上之記載，可知提吊能力與
    提吊力二者尚無不同，且合約規範已明確記載需達十噸以上
    ，申訴廠商之土張，顯無依據。」（見同上揭卷第24頁），
    確定判決依契約文件為上開之認定，與上開審議判斷相符，
    並無不合，再審原告主張漏未斟酌亦無可取。
八、又本件再審原告前曾對本院92年度訴字第864號判決提起上
    訴，經最高行政法院以94年度裁字第2066號裁定駁回其上訴
    ，再審原告復對之聲請再審，復經最高行政法院以95年度裁
    字第803號裁定再審之聲請駁回，再審被告雖謂再審原告於
    95年4月28日收受該駁回再審聲請之裁定，其再審期間加在
    途期間共36日，則最遲應於95年6月3日提起再審之訴，乃再
    審原告遲至95年6月5日始提起本件再審之訴，已逾期2天而
    不應准許云云，惟查95年6月3日適值星期六，6月4日為星期
    日例假日，其再審不變期間自應於95年6月5日始告屆滿，再
    審原告於95年6月5日提起本件再審之訴並未逾期，並此敘明
    。
九、綜上所述，本件再審原告之主張均非可採，再審原告訴請：
    (一)本院92年度訴字第864號判決、最高行政法院94年度裁字
    第206 6號裁定及95年度裁字第803號裁定均廢棄。(二)申訴審
    議判斷及異議處理結果均撤銷。核均無理由，應予駁回。
據上論結，本件再審原告之訴為無理由，依行政訴訟法第281條
、第195條第1項後段、第98條第3項前段，判決如主文。
中    華    民    國    95    年    8     月    3     日
                    第二庭審判長法  官  王茂修
                                法  官  林金本
                                法  官  莊金昌
以上正本證明與原本無異。
如不服本判決，應於判決送達後20日內向本院提出上訴書狀，其
未表明上訴理由者，應於提起上訴後20日內向本院提出上訴理由
書（須依對造人數附具繕本）；如於本判決宣示或公告後送達前
提起上訴者，應於判決送達後20日內補提上訴理由書（須附繕本
）。未表明上訴理由者，逕以裁定駁回。
提起上訴應預繳送達用雙掛號郵票390元（34元及5元郵票各10份
)。
中    華    民    國    95    年    8     月    3     日
                                書記官  朱敏諄


司法院資訊處製作；財團法人民間司法改革基金會備份。
